最高法院民事裁定　　　　　　　一○○年度台抗字第六九三號
再 抗告 人　得盛營造股份有限公司
法定代理人　曾盛雄
代　理　人　林添進律師
上列再抗告人因與相對人中國鋼鐵結構股份有限公司間聲請返還
提存物聲明異議事件，對於中華民國一○○年六月十六日台灣高
等法院裁定（一○○年度抗字第七五九號），提起再抗告，本院
裁定如下：
    主  文
再抗告駁回。                                            
再抗告程序費用由再抗告人負擔。
    理  由
按對於抗告法院以抗告有理由而廢棄或變更原裁定之裁定，或以
抗告無理由而駁回抗告之裁定再為抗告，僅得以其適用法規顯有
錯誤為理由，民事訴訟法第四百八十六條第四項規定甚明。所謂
適用法規顯有錯誤，係指原法院就其取捨證據所確定之事實適用
法規顯有錯誤而言，不包括認定事實不當之情形在內。復依同法
第四百九十五條之一第二項準用同法第四百六十九條之一規定，
以同法第四百六十九條各款以外之事由再為抗告，須經第三審法
院之許可，而該許可，以從事法之續造、確保裁判之一致性或其
他所涉及之法律見解具有原則上重要性者為限，否則其再為抗告
自非合法。查本件相對人聲請返還因提起第三人異議之訴，依法
院裁定，為再抗告人及盛隆機械工程股份有限公司、交通部公路
局重大橋樑工程處等人提存之面額總計新台幣（下同）一千二百
萬元之九十四年度甲類第二期中央政府公債（下稱系爭擔保物）
。原法院以：台灣台北地方法院（下稱台北地院）司法事務官以
上開第三人異議之訴業經判決確定，訴訟已終結，且相對人已定
二十日期間催告受擔保利益人即再抗告人等人行使權利而其等迄
未行使，而於民國九十九年五月十一日以九十八年度審司聲字第
三五六一號裁定准許相對人返還系爭擔保物（下稱第一次處分）
。再抗告人旋於異議期間內即九十九年五月二十六日對第一次處
分提出異議，經台北地院裁定駁回其異議，再抗告人不服，提起
抗告，經原法院裁定駁回其抗告，再抗告人不服，提起再抗告，
惟嗣撤回再抗告，故上開九十八年度審司聲字第三五六一號裁定
溯及於再抗告期間屆滿時即九十九年十月四日確定。司法事務官
所為之第一次處分已告確定，再抗告人不得再就第一次處分聲明
不服。詎再抗告人再於一○○年二月十六日對第一次處分聲明不
服，於法即有未合。台北地院司法事務官因而為駁回再抗告人聲
明之處分（下稱第二次處分），並無不合。台北地院所為駁回再
抗告人對於司法事務官第二次處分所提異議之裁定，亦無不合。
至再抗告人雖主張相對人催告其行使權利之存證信函所載之提存
案號有誤，其已以存證信函通知相對人，不同意相對人領取系爭
擔保物，並向法院提起訴訟，其既已於期限內行使權利，系爭擔
保物即不得准予返還予相對人等語，顯係誤解司法事務官九十九
年五月十一日所為准許發還提存物之第一次處分尚未確定所致等
詞，因而裁定駁回再抗告人之抗告，經核並無適用法規顯有錯誤
之情形。再抗告人再為抗告，仍執相對人存證信函所載之案號有
誤，其已起訴可認已行使權利等陳詞，核無所涉及之法律見解具
有原則上重要性之情事。依前揭說明，自不應許可，其再抗告難
謂合法。
據上論結，本件再抗告為不合法。依民事訴訟法第四百九十五條
之一第二項、第四百八十一條、第四百四十四條第一項前段、第
九十五條、第七十八條，裁定如主文。
中    華    民    國  一○○  年    九    月   十五   日
                      最高法院民事第五庭
                          審判長法官  劉  福  聲  
                                法官  劉  靜  嫻  
                                法官  袁  靜  文  
                                法官  李  慧  兒  
                                法官  王  仁  貴  
本件正本證明與原本無異
                                      書  記  官  
中    華    民    國  一○○  年    九    月  二十七  日
                                                      K